ACORDAO-COMPLETO-2356299

ACÓRDÃO 1597/2019 ATA 25/2019 - PLENÁRIO

VISTOS, relatados e discutidos estes autos de denúncia versando sobre possíveis irregularidades na gestão de recursos federais transferidos ao Município de Serranos/MG;
ACORDAM os Ministros do Tribunal de Contas da União, reunidos em Sessão do Plenário, ante as razões expostas pelo Relator, em:
9.1. conhecer da presente denúncia, satisfeitos os requisitos de admissibilidade previstos nos arts. 234 e 235, do Regimento Interno deste Tribunal, e no art. 103, § 1º, da Resolução-TCU 259/2014, para, no mérito, considerá-la procedente;
9.2. aplicar a José da Cunha Vasconcelos Filho (CPF XXX.619.266-XX) a multa prevista no art. 58, inciso IV, da Lei 8.443/1992, no valor de R$ 10.000,00 (dez mil reais) , fixando-lhe o prazo de 15 (quinze) dias, a contar da notificação, para que comprove, perante o Tribunal (art. 214, inciso III, alínea “a”, do Regimento Interno/TCU) , o recolhimento da dívida ao Tesouro Nacional, atualizada monetariamente desde a data desta deliberação até a data do efetivo recolhimento, se for paga após o vencimento, na forma da legislação em vigor; e
9.3. determinar, nos termos do art. 47 da Lei 8.443/1992, a conversão do presente processo em Tomada de Contas Especial (TCE) , bem assim a adoção das demais medidas propostas pela unidade instrutiva;
9.4. levantar o sigilo dos autos, exceto quanto à identidade do denunciante.

Denúncia a respeito de supostas irregularidades relacionadas ao uso indevido de recursos de origem federal repassados ao município de Serranos/MG.

Município de Serranos/MG

3. Interessados/Responsáveis:
3.1. Interessado: Identidade preservada (art. 55, caput, da Lei n. 8.443/1992)
3.2. Responsável: Identidade preservada (art. 55, caput, da Lei n. 8.443/1992).

13.1. Ministros presentes: José Mucio Monteiro (Presidente), Walton Alencar Rodrigues (Relator), Benjamin Zymler, Aroldo Cedraz, Raimundo Carreiro e Ana Arraes.
13.2. Ministros-Substitutos convocados: Augusto Sherman Cavalcanti e Marcos Bemquerer Costa.
13.3. Ministros-Substitutos presentes: André Luís de Carvalho e Weder de Oliveira.

WALTON ALENCAR RODRIGUES

Adoto, como relatório, a instrução peça 41, elaborada por AUFC da então Secretaria de Controle Externo em Minas Gerais, in verbis, que contou com a anuência do titular daquela unidade técnica.
“Trata-se de denúncia a respeito de supostas irregularidades relacionadas ao uso indevido de recursos de origem federal no âmbito do Município de Serranos-MG (peça 2) .
A denúncia informa que nos anos de 2015 a 2016 tem ocorrido transferências de recursos das contas do Fundeb, Pnate, PAR, Fundo Nacional de Assistência Social, Pnae (alimentação escolar) , SUS/Saúde, Piso Mineiro, Piso fixo de Vig. e promoção da saúde Pfvps, Saúde em Casa, Pavimentação Pró- município, Incentivo de Combate a Dengue, Fundo Municipal de Assistência Social, para a conta do FPM, sendo utilizados para pagar despesas diversas e não autorizadas em lei (peça 2) 
De acordo com a instrução inicial (peça 5) , a competência do Tribunal e a legitimidade do autor restam caracterizados; a denúncia preenche os requisitos de admissibilidade regulamentares quanto a linguagem clara e objetiva e indícios concernentes à irregularidade ou ilegalidade denunciada; e verifica-se a existência de interesse público. Assim sendo, concluiu-se pela admissibilidade da denúncia.
4.	Ainda conforme referida instrução, há risco para a unidade jurisdicionada, pela possibilidade de as irregularidades abordadas na denúncia ainda não terem sido saneadas; a materialidade e relevância pode ser atestada, considerando que ‘qualquer desvio é materialmente relevante para afetar a população local que deixa de receber os benefícios das verbas destinadas aos programas da saúde e educação’.
5.	No entanto, em que pese a movimentação financeira verificada não ter sido adequada, não havia elementos conclusivos nos autos para se afirmar que havia ocorrido alguma irregularidade grave, com danos ao erário, razão pela qual foi realizada diligência ao Município de Serranos-MG (peça 5) :
25.2. Realizar diligência, com fundamento no art. 157 do RI/TCU, ao Município de SerranosMG, para que, no prazo de 15 dias, sejam encaminhados os documentos e esclarecimentos acerca das seguintes transferências de contas vinculadas aos programas federais para outras contas estranhas aos referidos programas no exercício de 2015:
a) da Conta 9621-0/Fonte de Recurso 145, referentes ao Programa Nacional de Apoio ao Transporte Escolar (Pnate) , Agência: 1763-9 para outras contas estranhas, no montante de R$ 12.000,00, sem indicação de retorno da verba à conta do programa no referido exercício (cf. quadro no item 17.1 da instrução) ;
b) da Conta 20698-09, Agência 1763-9, vinculada ao Plano de Ações Articuladas (PAR) , para outras contas estranhas, no montante de R$ 226.000,00, com entrada de R$ 106.000,00 sem indicação de retorno do saldo de R$ 120.000,00 à conta do referido plano no exercício de 2015 (cf. quadro no item 18.1 da instrução) ;
c) da Conta 20827-02, Agência: 1763-9, vinculada ao Fundo Nacional de Assistência Social - Fnas, para outras contas estranhas, no montante de R$ 2.900,00, sem indicação de retorno dessa quantia à conta do referido fundo no exercício de 2015 (cf. quadro do item 19.1 da instrução) ;
d) da Conta 20828-00, Agência 1763-9, vinculada ao Fundo Nacional de Assistência Social - FMASIGD-SUAS, para outras contas estranhas, no total de R$ 3.900,00, sem indicação de retorno dessa quantia à conta do referido fundo no exercício de 2015 (cf. quadro do item 19.1.2 da instrução) ;
e) da Conta 20829-9, Agência 1763-9, vinculada ao Fundo Nacional de Assistência Social - Fnas, para outras contas estranhas, no montante de R$ 6.000,00, com entrada de R$ 1.886,80, sem indicação de retorno do saldo de R$ 4.113,20 à conta do referido fundo (cf. quadro do item 19.1.3 da instrução) ;
f) da Conta 21145-01, Agência 1763-9 para outras contas estranhas ao Pnae, no montante de R$ 27.074,50, com entrada de R$ 36.025,43, havendo um saldo a maior de R$ 8.950,93 no exercício de 2015 (cf. item 20.1 da instrução) ;
g) da Conta 672008-2, Agência: 109-0/CEF para outras contas estranhas ao Pnae, no total de R$ 9.814,60, sem indicação de retorna da verba à conta do referido programa no exercício de 2015 (cf. item 20.2 da instrução) ;
h) da Conta 17082-8, Agência 1763-9 para outras contas estranhas ao SUS-Atenção Básica, no montante de R$ 146.906,80, com entrada de R$ 124.447,11, havendo um saldo de R$ 22.459,69 que não retornou à conta do programa no exercício de 2015 (cf. item 21.1 da instrução) ;
i) da Conta 17083-6, Agência 1763-9 para outras contas estranhas ao SUS-Atenção de Média e Alta Complexidade Ambulatorial e Hospitalar, no montante de R$ 52.500,00, não havendo indicação de retorno da verba à conta original (cf. quadro do item 21.2 da instrução) ;
j) da Conta 19788-2, Agência 1763-9 para outras contas estranhas ao SUS-Investimentos na Rede de Serviços de Saúde, no montante de R$ 126.000,00, com entrada de R$ 125.000,00, ficando o saldo de R$ 1.000,00 sem comprovação de retorno à conta original (cf. quadro do item 21.3 da instrução) ;
k) da Conta 14214-X, Agência 1763-9, para outras contas estranhas a Convênios Vinculados à Saúde, no montante de R$ 15.500,00, sem comprovação de retorno da verba à conta específica no exercício de 2015 (cf. quadro do item 21.4 da instrução) ;
l) da Conta 17084-4, Agência 1763-9 para outras contas estranhas ao SUS-Atenção Básica, no montante de R$ 28.100,00, sem indicação de retorno da verba à conta original no exercício de 2015 (cf. quadro do item 22.1 da instrução) .
6.	Face ao não atendimento à diligência realizada junto ao Município de Serranos-MG, foi proposta diligência, nos mesmos termos daquela, ao Banco do Brasil (BB) e à Caixa Econômica Federal (CEF) (peça 15) .
7.	As diligências foram atendidas (peças 19-22 e 29-34) e os documentos apresentados foram analisadas por esta unidade técnica (peça 38) .
8.	O Auditor desta Secex-MG, após comparar as informações do denunciante com os dados obtidos no ‘Portal da Transparência’ (peças 5 e 15) e com os dados dos extratos bancários da CEF e do BB, concluiu (peça 38, p. 5) que, de fato, ocorreram movimentações/transferências (a débito e a crédito) nas contas dos programas sem que, até o presente momento, houvesse justificativa para tais entradas e saídas, propondo, assim a realização de audiência do responsável para referidos fatos.
9.	O Secretário desta unidade técnica divergiu (peça 40) da proposta do auditor, entendendo que o encaminhamento mais adequado seria o da conversão dos presentes autos em TCE, considerando que os valores e as datas das transferências, sem indicação do destino conferido aos recursos, são conhecidos, bem como o fato de que o atual gestor do município demonstrou desinteresse em informar onde estes valores foram empregados.
10.	Esta diretoria técnica concorda com o pronunciamento do Secretário da Secex-MG (peça 40) , no sentido de se propor, desde já, a conversão dos autos em TCE.
11.	Entretanto, divergimos de alguns valores, debitados e creditados descritos pelo Auditor na instrução de peça 38, após comparação dos extratos bancários (peças 21 e 22) com os valores denunciados (peça 1) . Alguns valores denunciados:
	a) foram desdobrados em valores menores, que somados resultavam no valor denunciado;
	b)  foram suprimidos pois não foram encontrados valores correspondentes nos extratos bancários.
12.	Desse modo, a tabela resultante com os valores movimentados é a seguinte:
	Programa
	Conta
	Banco
	Data
	Pç.
	p.
	Valor (R$) 
	Débito/
Crédito

	Pnate
	9621-0
	BB
	30/06/2015
	21
	7
	12.000,00
	D

	PAR
	20698-9
	BB
	29/04/2015
	21
	17
	86.000,00
	D

	PAR
	20698-9
	BB
	04/05/2015
	21
	18
	20.000,00
	D

	PAR
	20698-9
	BB
	03/06/2015
	21
	19
	106.000,00
	C

	PAR
	20698-9
	BB
	29/12/2015
	21
	25
	120.000,00
	D

	FNAS
	20827-2
	BB
	07/12/2015
	21
	37
	2.900,00
	D

	FNAS
	20828-0
	BB
	07/12/2015
	21
	49
	3.900,00
	D

	FNAS
	20829-9
	BB
	01/10/2015
	21
	59
	1.886,80
	C

	FNAS
	20829-9
	BB
	07/12/2015
	21
	61
	6.000,00
	D

	Pnae
	21145-1
	BB
	25/03/2015
	21
	64
	9.814,60
	C

	Pnae
	21145-1
	BB
	30/06/2015
	21
	67
	3.000,00
	D

	Pnae
	21145-1
	BB
	01/09/2015
	21
	70
	8.000,00
	D

	Pnae
	21145-1
	BB
	28/10/2015
	21
	71
	10.574,50
	C

	Pnae
	21145-1
	BB
	28/10/2015
	21
	71
	2.574,50
	D

	Pnae
	21145-1
	BB
	24/11/2015
	21
	72
	2.000,00
	C

	Pnae
	21145-1
	BB
	10/11/2015
	21
	72
	5.500,00
	C

	Pnae
	21145-1
	BB
	03/11/2015
	21
	72
	5.500,00
	D

	Pnae
	21145-1
	BB
	01/12/2015
	21
	73
	8.000,00
	D

	SUS
	17082-8
	BB
	09/01/2015
	21
	74
	3.000,00
	C

	SUS
	17082-8
	BB
	11/02/2015
	21
	75
	9.000,00
	C

	SUS
	17082-8
	BB
	05/02/2015
	21
	75
	9.000,00
	D

	SUS
	17082-8
	BB
	30/03/2015
	21
	76
	14.000,00
	C

	SUS
	17082-8
	BB
	08/04/2015
	21
	78
	2.000,00
	D

	SUS
	17082-8
	BB
	06/04/2015
	21
	78
	8.000,00
	D

	SUS
	17082-8
	BB
	08/04/2015 
	21
	78
	6.000,00
	D

	SUS
	17082-8
	BB
	15/04/2015
	21
	78
	10.000,00
	D

	SUS
	17082-8
	BB
	20/04/2015
	21
	78
	6.000,00
	D

	SUS
	17082-8
	BB
	04/05/2015
	21
	79
	17.000,00
	C

	SUS
	17082-8
	BB
	03/06/2015
	21
	81
	5.000,00
	D

	SUS
	17082-8
	BB
	11/06/2015
	21
	81
	3.000,00
	D

	SUS
	17082-8
	BB
	08/07/2015
	21
	82
	1.000,00
	C

	SUS
	17082-8
	BB
	06/07/2015
	21
	82
	11.000,00
	D

	SUS
	17082-8
	BB
	03/07/2015
	21
	82
	2.000,00
	D

	SUS
	17082-8
	BB
	06/07/2015
	21
	82
	2.000,00
	D

	SUS
	17082-8
	BB
	14/08/2015
	21
	83
	4.500,00
	D

	SUS
	17082-8
	BB
	01/09/2015
	21
	84
	2.000,00
	C

	SUS
	17082-8
	BB
	01/09/2015
	21
	84
	16.000,00
	C

	SUS
	17082-8
	BB
	30/09/2015
	21
	84
	18.622,01
	C

	SUS
	17082-8
	BB
	22/09/2015
	21
	84
	5.000,00
	D

	SUS
	17082-8
	BB
	03/09/2015
	21
	84
	15.800,00
	D

	SUS
	17082-8
	BB
	04/09/2015
	21
	84
	4.000,00
	D

	SUS
	17082-8
	BB
	22/10/2015
	21
	86
	15.000,00
	D

	SUS
	17082-8
	BB
	02/10/2018
	21
	86
	10.000,00
	D

	SUS
	17082-8
	BB
	19/11/2015
	21
	87
	1.500,00
	D

	SUS
	17082-8
	BB
	28/12/2015
	21
	88
	3.500,00
	D

	SUS
	17082-8
	BB
	14/12/2015
	21
	88
	19.525,10
	C

	SUS
	17082-8
	BB
	30/12/2015
	21
	88
	24.000,00
	C

	SUS
	17082-8
	BB
	28/12/2015
	21
	88
	3.500,00
	D

	SUS
	17082-8
	BB
	03/12/2015
	21
	88
	2.500,00
	D

	SUS
	17083-6
	BB
	16/06/2015
	21
	95
	15.000,00
	C

	SUS
	17083-6
	BB
	22/07/2015
	21
	96
	7.500,00
	C

	SUS
	17083-6
	BB
	14/08/2015
	21
	97
	7.500,00
	C

	SUS
	17083-6
	BB
	14/09/2015
	21
	98
	7.500,00
	C

	SUS
	17083-6
	BB
	22/10/2015
	21
	99
	7.500,00
	C

	SUS
	17083-6
	BB
	19/11/2015
	21
	100
	7.500,00
	C

	SUS
	19788-2
	BB
	11/03/2015
	22
	2
	22.000,00
	D

	SUS
	19788-2
	BB
	11/03/2015
	22
	2
	64.000,00
	D

	SUS
	19788-2
	BB
	29/04/2015
	22
	3
	86.000,00
	C

	SUS
	19788-2
	BB
	04/05/2015
	22
	4
	40.000,00
	D

	SUS
	19788-2
	BB
	10/07/2015
	22
	6
	39.000,00
	C

	SUS
	14214-X
	BB
	23/07/2015
	22
	18
	15.500,00
	D

	PFVPS
	17084-4
	BB
	06/03/2015
	22
	26
	14.000,00
	D

	PFVPS
	17084-4
	BB
	22/07/2015
	22
	30
	8.900,00
	D

	PFVPS
	17084-4
	BB
	01/09/2015
	22
	32
	1.500,00
	D

	PFVPS
	17084-4
	BB
	04/11/2015
	22
	34
	3.700,00
	D

	Pnae
	672008-2
	CEF
	25/03/2015
	20
	6
	9.814,60
	D

13.	Com a transferência dos recursos, inicialmente destinados aos programas federais, para outra conta da Prefeitura, em tese qualquer gasto/despesa da municipalidade poderia ter sido pago com tais recursos, ou seja, impede a comprovação do nexo causal entre a aplicação dos recursos e a realização do objeto dos programas federais.
14.	Vale destacar que a necessidade de se manter conta específica e exclusiva para depósito e movimentações de verbas provenientes de programas federais não é mera formalidade, pois tem por escopo possibilitar que se perquira a destinação final dos recursos e de evitar o mau uso do dinheiro público.
15.	Sem essa cautela, o controle fica comprometido na hipótese em que se sacam os recursos da conta específica dos programas para convertê-los à municipalidade, não havendo comprovação nos autos de que esses valores foram aplicados no objeto do programa.
16.	Assim, propõe-se:
16.1	conhecer da presente denúncia, satisfeitos os requisitos de admissibilidade previstos nos arts. 234 e 235, do Regimento Interno deste Tribunal, e no art. 103, § 1º, da Resolução - TCU 259/2014, para, no mérito, considerá-la procedente;
16.2	aplicar ao Sr. José da Cunha Vasconcelos Filho (CPF XXX.619.266-XX) , na condição de prefeito de Serranos/MG (2013-2019) , a multa prevista no art. 58, inciso IV, da Lei 8.443/1992, fixando-lhe o prazo de 15 (quinze) dias, a contar da notificação, para que comprove, perante o Tribunal (art. 214, inciso III, alínea ‘a’, do Regimento Interno/TCU) , o recolhimento da dívida ao Tesouro Nacional, atualizada monetariamente desde a data do Acórdão que vier a ser proferido até a data do efetivo recolhimento, se for paga após o vencimento, na forma da legislação em vigor, face ao não atendimento das diligências feitas pelo Tribunal;
16.3	autorizar, desde logo, nos termos do art. 28, inciso II, da Lei 8.443/1992, a cobrança judicial da dívida, caso não atendida a notificação;
16.4		determinar, nos termos do art. 47 da Lei 8.443/1992, a conversão do presente processo em Tomada de Contas Especial (TCE) , autorizando, desde logo, a citação do responsável, Sr. José da Cunha Vasconcelos Filho (CPF XXX.619.266-XX) , na condição de prefeito de Serranos/MG (2013-2019) , com fundamento nos arts. 10, § 1º, e 12, incisos I e II, da Lei 8.443/1992 c/c o art. 202, incisos I e II, do RI/TCU, para que, no prazo de 15 (quinze) dias, apresente alegações de defesa quanto à irregularidade detalhada a seguir:
a.1)  Irregularidade: transferir recursos das contas específicas do Plano de Ações Articuladas (PAR) , Programa Nacional de Transporte Escola (Pnate) , Fundo Nacional de Assistência Social (FNAS) , Programa Nacional de Alimentação Escolar (Pnae) , Sistema Único de Saúde (SUS) e Piso Fixo de Vigilância e Promoção da Saúde (PFVPS) , para contas de titularidade do Município de Serranos/MG, impedindo a comprovação do nexo causal entre a aplicação dos recursos e a realização do objeto dos programas federais;
a.2)  Conduta: autorizar a transferência de recursos de programas federais para outras contas do Município de Serranos/MG, conforme demonstrado nos extratos bancários do Banco do Brasil (BB) e da Caixa Econômica Federal (CEF) anexados aos autos;
a.3)  Dispositivos violados: art. 7º da Resolução/CD/FNDE 10, de 24/04/2007 (Pnate) , art. 2º da Portaria/MDS 65, de 29/03/2018 (FNAS) ; art. 4º, § 2º, da Lei 12.695, de 25/07/2012 (PAR) ; art. 5º, § 1º, da Lei 11.947, de 16/06/2009; art. 14, da Portaria/MS 1.378, de 09/07/2013 (PFVPS) ; e art. 2º da Portaria/MS 412, de 15/03/2013 (SUS) ;
e/ou recolha aos cofres respectivos, as quantias abaixo indicadas, referente à irregularidade retrocitada, atualizadas monetariamente a partir das respectivas datas até o efetivo recolhimento, abatendo-se na oportunidade a quantia eventualmente ressarcida, na forma da legislação em vigor;
	VALOR ORIGINAL
 (R$) 
	DATA DA OCORRÊNCIA
	DÉBITO/
CRÉDITO
	COFRE
CREDOR

	12.000,00
	30/06/2015
	D
	FNDE

	86.000,00
	29/04/2015
	D
	FNDE

	20.000,00
	04/05/2015
	D
	FNDE

	106.000,00
	03/06/2015
	C
	FNDE

	120.000,00
	29/12/2015
	D
	FNDE

	2.900,00
	07/12/2015
	D
	FNAS

	3.900,00
	07/12/2015
	D
	FNAS

	1.886,80
	01/10/2015
	C
	FNAS

	6.000,00
	07/12/2015
	D
	FNAS

	9.814,60
	25/03/2015
	C
	FNDE

	3.000,00
	30/06/2015
	D
	FNDE

	8.000,00
	01/09/2015
	D
	FNDE

	10.574,50
	28/10/2015
	C
	FNDE

	2.574,50
	28/10/2015
	D
	FNDE

	2.000,00
	24/11/2015
	C
	FNDE

	5.500,00
	10/11/2015
	C
	FNDE

	5.500,00
	03/11/2015
	D
	FNDE

	8.000,00
	01/12/2015
	D
	FNDE

	3.000,00
	09/01/2015
	C
	SUS

	9.000,00
	11/02/2015
	C
	SUS

	9.000,00
	05/02/2015
	D
	SUS

	14.000,00
	30/03/2015
	C
	SUS

	2.000,00
	08/04/2015
	D
	SUS

	8.000,00
	06/04/2015
	D
	SUS

	6.000,00
	08/04/2015 
	D
	SUS

	10.000,00
	15/04/2015
	D
	SUS

	6.000,00
	20/04/2015
	D
	SUS

	17.000,00
	04/05/2015
	C
	SUS

	5.000,00
	03/06/2015
	D
	SUS

	3.000,00
	11/06/2015
	D
	SUS

	1.000,00
	08/07/2015
	C
	SUS

	11.000,00
	06/07/2015
	D
	SUS

	2.000,00
	03/07/2015
	D
	SUS

	2.000,00
	06/07/2015
	D
	SUS

	4.500,00
	14/08/2015
	D
	SUS

	2.000,00
	01/09/2015
	C
	SUS

	16.000,00
	01/09/2015
	C
	SUS

	18.622,01
	30/09/2015
	C
	SUS

	5.000,00
	22/09/2015
	D
	SUS

	15.800,00
	03/09/2015
	D
	SUS

	4.000,00
	04/09/2015
	D
	SUS

	15.000,00
	22/10/2015
	D
	SUS

	10.000,00
	02/10/2018
	D
	SUS

	1.500,00
	19/11/2015
	D
	SUS

	3.500,00
	28/12/2015
	D
	SUS

	19.525,10
	14/12/2015
	C
	SUS

	24.000,00
	30/12/2015
	C
	SUS

	3.500,00
	28/12/2015
	D
	SUS

	2.500,00
	03/12/2015
	D
	SUS

	15.000,00
	16/06/2015
	C
	SUS

	7.500,00
	22/07/2015
	C
	SUS

	7.500,00
	14/08/2015
	C
	SUS

	7.500,00
	14/09/2015
	C
	SUS

	7.500,00
	22/10/2015
	C
	SUS

	7.500,00
	19/11/2015
	C
	SUS

	22.000,00
	11/03/2015
	D
	SUS

	64.000,00
	11/03/2015
	D
	SUS

	86.000,00
	29/04/2015
	C
	SUS

	40.000,00
	04/05/2015
	D
	SUS

	39.000,00
	10/07/2015
	C
	SUS

	15.500,00
	23/07/2015
	D
	SUS

	14.000,00
	06/03/2015
	D
	SUS

	8.900,00
	22/07/2015
	D
	SUS

	1.500,00
	01/09/2015
	D
	SUS

	3.700,00
	04/11/2015
	D
	SUS

	9.814,60
	25/03/2015
	D
	FNDE

16.5	apensar os presentes autos ao processo de tomada de contas especial que vier a ser autuado, na forma prevista no art. 41 da Resolução - TCU 259/2014;
16.6	dar ciência do acórdão que vier a ser proferido ao denunciante e ao Município de Serranos/MG, destacando que o relatório e o voto que fundamentam a deliberação ora encaminhada podem ser acessados por meio do endereço eletrônico www.tcu.gov.br/acordaos e que, caso tenham interesse, o Tribunal pode encaminhar-lhes cópia desses documentos sem quaisquer custos para V. Sas.

não há

Não atuou.

DENÚNCIA. TRANSFERÊNCIA DE RECURSOS FEDERAIS AO MUNICÍPIO DE SERRANOS. TRANSFERÊNCIA DE RECURSOS DAS CONTAS VINCULADAS, PARA OUTRAS CONTAS. DILIGÊNCIA. NÃO ATENDIMENTO. APLICAÇÃO DE MULTA AO PREFEITO. CONVERSÃO EM TCE. Verificado descumprimento de diligência no prazo fixado sem causa justificada, aplica-se a multa prevista no art. 58, inciso IV, da Lei 8.443/1992.

DENÚNCIA (DEN)

Coordenação-Geral de Controle Externo de Gestão de Processos e Informações (Copin).

Consoante o Relatório precedente, em cumprimento ao despacho peça 7, a unidade instrutiva diligenciou ao Município de Serranos/MG, na pessoa do Prefeito José Cunha Vasconcelos, para que, no prazo de 15 dias, encaminhasse documentos e esclarecimentos acerca de diversas transferências de contas vinculadas a programas federais para contas outras, no exercício de 2015. 
Do ofício de diligência peça 8 consta que o não cumprimento da diligência, no prazo fixado, sem causa justificada, poderia ensejar aplicação da multa prevista no art. 58, inciso IV, da Lei 8.443/1992, a qual prescinde de prévia audiência, nos termos do art. 268, § 3º, do Regimento Interno do TCU.
Pouco após a entrega do ofício pelos Correios, o gestor municipal apresentou solicitação de prorrogação do prazo para atendimento, por três meses (peça 10) , que foi deferida e comunicada à Prefeitura (peça 13) . 
Ocorre que, esgotado o prazo adicional conferido, o responsável não encaminhou os documentos, nem os esclarecimentos requeridos.
Mesmo após contato telefônico, mensagem eletrônica e o transcurso de mais de um ano do recebimento da diligência, o responsável permanece silente.
Assim, ante o não cumprimento a diligência desta Corte, sem causa justificada, aplico a José Cunha Vasconcelos multa pecuniária no valor de R$ 10.000,00, com fundamento no art. 58, inciso IV, da Lei 8.443/1992.
No mais, determino a conversão destes autos em tomada de contas especial, bem assim as demais medidas propostas pela unidade instrutiva.
Com essas considerações, incorporo a minhas razões de decidir as análises expendidas no relatório precedente e voto por que o Tribunal de Contas da União aprove o acórdão que submeto à apreciação do Plenário.
TCU, Sala das Sessões Ministro Luciano Brandão Alves de Souza, em 10 de julho de 2019.
WALTON ALENCAR RODRIGUES 
Relator